---
title: "Exercício Aplicado 6"
author: "Rodrigo Morgado"
date: "`r format(Sys.time(), '%d, %B, %Y')`"
output: 
  bookdown::html_document2:
    theme: default
    toc: true
    toc_float: true
    number_sections: false
    code_folding: hide
    self_contained: yes
    mode: selfcontained
  toc-title: TABLE OF CONTENTS
  pdf_document: default
---

## Loading Packages

```{r, warning=FALSE, message=FALSE}
#Limpar o wokrspace
rm(list = ls())
graphics.off()
```

```{r, warning=FALSE, message=FALSE}

load.lib <- c("did","tidyverse","data.table","fixest","vtable")
### Instaling and loading packages
install.lib <- load.lib[!load.lib %in% installed.packages()]
for(lib in install.lib) install.packages(lib,dependencies=TRUE)
sapply(load.lib, require, character=TRUE)
```
# Questão 1

## Estimação do DiD em dados aleatórios

Deve-se criar uma base de dados com o total de 32.000 itens, já que serão 8.000 indivíduos distribuídos em 4 períodos do tempo, para depois preenchê-la de acordo com as informações sorteadas aleatoriamente. A priori, são definidos os períodos e os indivíduos na base de dados, na qual aqueles variam de 1 a 4 oito mil vezes e os indivíduos repetem cada valor de 1 a 8.000 quatro vezes.

```{r}
# Seed para replicação
set.seed(3)

df = tibble("i" = rep(1:8000, each = 4),
            "t" = rep(1:4, 8000))
```

Posteriormente, é definido quando serão tratados. Para isso, primeiramente selecionamos 4.000 indivíduos que nunca serão tratados e assumimos, sem perda de generalidade, que os primeiros 4.000 indivíduos serão tratados, enquanto os últimos 8.000 nunca serão.

Desse modo, é possível estabelecer o tempo em que cada indivíduo será tratado e, depois disso, unir com o data frame original por meio de um left join. 

```{r}
# Começo do tratamento (g)
df = tibble("i" = 1:8000) %>%
  mutate("g" = ifelse(i <= 4000, sample(1:4, 4000, replace = T), 0)) %>%
  left_join(., df)
```

A partir disso, são sorteados os valores de $X$ para cada um dos indivíduos, mantendo ele constante ao longo do tempo para cada id. Assim, é possível unir esses valores com a base original por meio de um right join e sortear os valores dos erros, os quais variam conforme o número de indivíduos e de períodos. Por fim, é fácil calcular o $Y$ predito por meio da seguinte fórmula:

$$  Y_{it}(0) = t + \eta_i + X'_i t + v_{it}  $$

$$  Y_{it}(g) = t + \eta_i + X'_i t + 1[t \ge g](t - g + 1) + u_{it}  $$

```{r}
# Resultados potenciais
df = filter(df, t == 1) %>%
  rowwise() %>%
  mutate(eta = rnorm(1, g, 1),
         X = ifelse(g == 0, rnorm(1, 1, 1), rnorm(1, 0, 1))) %>%
  select(i, eta, X) %>%
  right_join(., df, by = "i") %>%
  rowwise() %>%
  mutate(v = rnorm(1, 0, 1),
         u = rnorm(1, 0, 1)) %>%
  mutate(Y = ifelse(g == 0,
                    t + eta + X*t + v, #never treated
                    t + eta + ifelse(t >= g, t - g + 1, 0) + X*t + u)) #treated

head(df)
```

Agora, falta estimar o valor do ATT com base em cada _g_ e cada _t_ e calcular seu intervalo de confiança. Como já discutido na questão, o ATT é $ATT(g,t) = t-g+1$ e, por isso, ele é sempre positivo. Entretanto, quando calculamos esse valor para o diff-in-diff clássico, temos um valor negativo.

```{r}
df <- df %>% mutate(treated = ifelse(g != 0, 1, 0),
                    post = ifelse(g != 0 & t >= g, 1, 0)) #add a treated and post indicator

reg_dd <- feols(Y ~ post:treated | i + t, data = filter(df, g != 1), se = "hetero")

summary(reg_dd)
```

Diante disso, o estimador clássico de DiD não mostra o efeito real, então aplicados o estimador na sua forma escalonada, utilizando o método de Callaway e Sant'Anna visto no paper (questão b), de forma a calcular o efeito em cada um dos grupos e em cada um dos períodos.

```{r}
att = att_gt(yname = "Y", 
             tname = "t", 
             idname = "i", 
             gname = "g", 
             xformla = ~ X, 
             data = df)
att
```
```{r}
ggdid(att)
```
Como é possível observar, o grupo 2 é tratado logo no segundo período, o grupo 3 é tratado no terceiro período e o grupo 4 é tratado apenas no quarto período. Tal análise foi obtida pelos testes de hipóteses feitos sobre o efeito da estimativa.

Com isso, é possível também agregar o ATT em diferentes formas. Primeiramente, utilizamos o efeito visto em todos os períodos e todos os grupos (questão c), ponderado pelo tamanho relativo de cada grupo:

$$ ATT = \sum_g \sum_t \omega_{gt} ATT(g,t)  $$
```{r}
agg.simple <- aggte(att, type = "simple")

agg.simple
```
Além disso, também é possível agora estimar separadamente o efeito de não estar no tratamento, ou seja, o efeito de ser exposto apenas a um período de tratamento, do efeito de ser exposto a dois períodos, até l períodos (questão d).


$$ ATT_l = \sum_g \omega_g ATT(g, g+l)  $$

```{r}
agg.es <- aggte(att, type = "dynamic")
agg.es
```

```{r}
ggdid(agg.es)
```
Como é possível perceber, só há efeito após ter entrado em contato com o tratamento, dado que o efeito nos períodos anteriores não era significativo, indicando que a existência do tratamento afetou o efeito observado.

Ainda, é possível, também, calcular o efeito de cada grupo, tirando as médias ao longo do tempo (questão e):

$$  ATT_g = \sum_t \omega_t ATT(g,t) $$

```{r}
agg.gs <- aggte(att, type = "group")
agg.gs
```
```{r}
ggdid(agg.gs)
```

Nota-se que, o grupo 2 teve o maior efeito, uma vez que foi o primeiro a ter contato com o tratamento. Ademais, vale ressaltar que o efeito de todos ser significativo.

Por fim, também é possível calcular o efeito de cada um dos períodos e não mais em relação ao tempo exposto ao tratamento (questão f):

$$ ATT_t = \sum_g \omega_g ATT(g,t)  $$
```{r}
agg.ct <- aggte(att, type = "calendar")
agg.ct
```
```{r}
ggdid(agg.ct)
```
Como é possível perceber, o último período foi o que mais teve impacto sobre os grupos, visto que alguns já haviam tido contato há algum tempo, além de o efeito sobre todos ser significativo.

# Questão 2

## Aplicação em dados de desemprego

Importando a base de dados:
```{r}
mpdta = force(mpdta)
head(mpdta)
```

```{r}
mpdta$g = ifelse(mpdta$first.treat == 2004, 1,
       ifelse(mpdta$first.treat == 2006, 3,
              ifelse(mpdta$first.treat == 2007, 4, 0)))
```
Uma tabela de estatísticas descritivas mostra:
```{r}
summary(mpdta[c(4,5,7)])
```

```{r}
att = att_gt(yname = "lemp", tname = "year", idname = "countyreal",
             gname = "first.treat", data = mpdta)
att
```
Ainda, de modo visual:

```{r}
ggdid(att)
```

Com isso, é possível notar que o único efeito significativo do aumento do salário mínimo na diminuição do nível de emprego é no condado que instituiu a política em 2004 e apenas nos anos de 2006 e 2007. Por isso, pode-se entender que o aumento do salário mínimo não impactou o emprego, o que é algo positivo.


Agora, traçando o efeito médio do tratamento para cada duração de exposição do tratamento, temos que:
```{r}
agg.es <- aggte(att, type = "dynamic")
agg.es
```
```{r}
ggdid(agg.es)
```

Diante disso, ressalta-se que a política de salário mínimo teve sim efeito sobre o nível de emprego quando consideramos todos os condados juntos para os períodos de 1, 2 e 3 anos após a instituição da política.
